【裁判字號】    97,訴,47
【裁判日期】    970328
【裁判案由】    毒品危害防制條例
【裁判全文】
臺灣板橋地方法院刑事判決                97年度訴字第47號
公  訴  人  臺灣板橋地方法院檢察署檢察官
被      告  甲○○
                    （現另案於臺灣臺北看守所羈押）
上列被告因違反毒品危害防制條例案件，經檢察官提起公訴（96
年度毒偵字第7178號），本院於準備程序進行中，被告就被訴之
事實為有罪之陳述，經告知被告簡式審判程序之旨，並聽取當事
人之意見後，本院合議庭裁定進行簡式審判程序，判決如下：
    主  文
甲○○施用第一級毒品，累犯，處有期徒刑拾月，扣案之塑膠袋
貳個內所含之海洛因殘渣（量微無法秤重）沒收銷燬之，注射針
筒壹支沒收之。
    事  實
一、甲○○前於民國（下同）90年間因施用毒品案件，經臺灣臺
    北地方法院裁定送觀察、勒戒後，認無繼續施用毒品傾向，
    於90年10月9 日釋放出所，並經臺灣臺北地方法院檢察署檢
    察官於90年10月9 日以90年度毒偵字第2485號為不起訴處分
    確定；後又因施用毒品案件，經臺灣臺北地方法院裁定令入
    勒戒處所施以觀察、勒戒後，認無繼續施用毒品之傾向，於
    91年3 月8 日釋放出所，再經臺灣臺北地方法院檢察署檢察
    官於91年3 月11日以90年度毒偵字第3127號為不起訴處分確
    定；惟甲○○竟仍再犯施用毒品罪，經臺灣臺北地方法院判
    處有期徒刑6 月確定，而於93年4 月19日易科罰金執行完畢
    ，另經該院裁定令入強制處所施以強制戒治，嗣因毒品危害
    防制條例修正，刪除二犯以上施以強制戒治之法律規定，於
    93年1 月9 日施行，甲○○於同日因法律變更，停止強制戒
    治執行而釋放出所。復於94年間分別因竊盜、施用毒品等案
    件，經本院、臺灣臺北地方法院各判處有期徒刑1年2月、1
    年2月確定，應執行有期徒刑2年2月，復於95年間因詐欺案
    件，經本院以95年度簡字第965 號判處有期徒刑3 月確定，
    並因符合減刑條件，經本院以96年度聲減字第846 號裁定應
    執行刑有期徒刑1 年2 月，上開各罪接續執行，甫於96年7
    月5 日假釋出監，所餘刑期交付保護管束，於96年7月16日
    因減刑執行完畢。詎其猶不知悔改，於前開強制戒治及徒刑
    執行完畢後5年內，復基於施用第一級毒品海洛因之犯意，
    於96年9 月16日晚上10時許，在臺北縣板橋市○○路○ 段33
    號「台亞浮洲加油站」內之廁所，將第一級毒品海洛因粉末
    加水後，以針筒注射於手臂之方式施用第一級毒品海洛因1
    次。嗣經警於同日晚上11時許，在臺北縣板橋市○○路○ 段
    33號「台亞浮洲加油站」查獲，並扣得其所有且已使用過之
    注射針筒乙支及含有海洛因殘渣之塑膠袋2 個（量微無法秤
    重，且二者無法析離）。
二、案經臺北縣政府警察局板橋分局報請臺灣板橋地方法院檢察
    署檢察官偵查起訴。
    理  由
一、按除被告所犯為死刑、無期徒刑、最輕本刑為三年以上有期
    徒刑之罪或高等法院管轄第一審案件者外，於第一次審判期
    日前之準備程序進行中，被告先就被訴事實為有罪之陳述時
    ，審判長得告知被告簡式審判程序之旨，並聽取當事人、代
    理人、辯護人及輔佐人之意見後，裁定進行簡式審判程序，
    刑事訴訟法第273 條之1 第1 項定有明文。經核本件被告甲
    ○○所犯係死刑、無期徒刑、最輕本刑為三年以上有期徒刑
    以外之罪，其於準備程序中就被訴事實為有罪之陳述，經法
    官告知簡式審判程序之旨，並聽取公訴人、被告之意見後，
    本院爰依首揭規定，合議裁定由受命法官獨任進行簡式審判
    程序，合先敘明。
二、上揭事實，業據被告甲○○迭於警詢、偵查及本院準備程序
    與審理時坦承不諱，而其為警查獲後所採集之尿液檢體，經
    送驗結果，確呈現海洛因代謝物鴉片類之陽性反應，此有臺
    灣檢驗科技股份有限公司出具濫用藥物尿液檢驗報告1 件在
    卷可稽（見偵查卷第38頁），此外並有注射針筒1 支含有海
    各因殘渣之塑膠袋2 個扣案可資佐證。是被告上開自白，核
    與事實相符，堪信為真實。又被告前因施用毒品案件，經臺
    灣臺北地方法院裁定送觀察、勒戒後，認無繼續施用毒品傾
    向，於90年10月9 日釋放出所，並經臺灣臺北地方法院檢察
    署檢察官於90年10月9 日以90年度毒偵字第2485號為不起訴
    處分確定；後又因施用毒品案件，經臺灣臺北地方法院裁定
    令入勒戒處所施以觀察、勒戒後，認無繼續施用毒品之傾向
    ，於91年3 月8 日釋放出所，再經臺灣臺北地方法院檢察署
    檢察官於91年3 月11日以90年度毒偵字第3127號為不起訴處
    分確定；惟甲○○竟仍再犯施用毒品罪，經臺灣臺北地方法
    院判處有期徒刑6 月確定，而於93年4 月19日易科罰金執行
    完畢，另經該院裁定令入強制處所施以強制戒治，嗣因毒品
    危害防制條例修正，刪除二犯以上施以強制戒治之法律規定
    ，於93年1 月9 日施行，甲○○於同日因法律變更，停止強
    制戒治執行而釋放出所等情，有臺灣高等法院被告前案紀錄
    表附卷可參。本件事證明確，被告施用第一級毒品之犯行洵
    堪認定。
三、查海洛因依其成癮性、濫用性及對社會危害性之程度，已為
    毒品危害防制條例第2 條第2 項第1 款列為第一級毒品。核
    被告所為，係犯毒品危害防制條例第10條第1 項施用第一級
    毒品之罪。其施用前後持有海洛因之低度行為，應為施用海
    洛因之高度行為所吸收，不另論罪。又被告有如事實欄所載
    徒刑執行之情形，此有臺灣高等法院被告前紀錄表在卷可徵
    。其於有期徒刑執行完畢後，五年內故意再犯本件有期徒刑
    以上之本罪，為累犯，應依法加重其刑。爰審酌被告之品行
    、智識程度、被告前曾經觀察、勒戒、強制戒治，仍未能戒
    斷其施用毒品之惡習，再犯本件犯行，惟因施用毒品均僅係
    戕害其自己身心並無加害他人以及於被告犯罪後坦認犯行等
    一切情狀，量處如主文所示之刑，以資懲儆。至扣案之塑膠
    袋2 個內所含之海洛因殘渣（量微無法秤重，因二者無法析
    離），為查獲之毒品，不問屬於犯人與否，應依毒品危害防
    制條例第18條第1 項前段規定沒收銷燬之；另扣案注射針筒
    1 支，係被告所有且係供施用毒品之用，業據被告供承在卷
    ，應依法宣告沒收。
據上論斷，應依刑事訴訟法第273 條之1 第1 項、第299 條第1
項前段，毒品危害防制條例第10條第1 項、第18條第1 項前段，
刑法第11條、第47條第1項、第38條第1 項第2款，判決如主文。
本案經檢察官吳文正到庭執行職務
中    華    民    國    97    年    3     月    28    日
                    刑事第五庭  法  官  潘  長  生
以上正本證明與原本無異。
如不服本判決應於送達後10日內敘明理由向本院提出上訴狀。
                                書記官  彭  麗  紅
中    華    民    國    97    年    3     月    28    日
附錄本案論罪科刑法條全文：
毒品危害防制條例第10條
施用第一級毒品者，處6 月以上5 年以下有期徒刑。
施用第二級毒品者，處3 年以下有期徒刑。


司法院資訊處製作；財團法人民間司法改革基金會備份。
